【裁判字號】    97,抗,259
【裁判日期】    970227
【裁判案由】    排除侵害
【裁判全文】
臺灣高等法院民事裁定                   97年度抗字第259號
抗  告  人  甲○○
上列抗告人因與相對人口僑食品行即李茂松間排除侵害事件，對
於中華民國97年1月11日台灣板橋地方法院96年度智字第46號所
為裁定提起抗告，本院裁定如下：
    主  文
原裁定廢棄。
    理  由
一、抗告意旨略以：抗告人以相對人侵害其所有之新式樣專利權
    為由，依專利法第129條準用同法第84條及民法第184條侵權
    行為等規定起訴請求排除侵害。依專利法第123條第1項之規
    定，新式樣專利權之權能包含排除他人未經其同意而製造、
    為販賣之要約、販賣、使用或為上述目的而進口等權能。相
    對人於其所生產銷售之「紅酥」糖上製造並使用近似於抗告
    人所有之新式樣專利權三色條文圖樣，並將侵害系爭專利之
    物品販售全省各地，包括銷售至相對人之中盤經銷商啟發食
    品行，是相對人確有將侵權物品「販賣」並「交付」至台北
    縣中和市之行為。相對人之製造行為或發生於其住所或主營
    業所，惟其販賣（包含交付）行為係發生在台北縣中和市，
    侵權行為地在台灣板橋地方法院管轄區域內。原裁定遽為將
    本件訴訟移轉管轄至台灣台南地方法院，認定事實未臻詳盡
    ，爰提起抗告請求將原裁定廢棄等語。
二、按「因侵權行為涉訟者，得由行為地之法院管轄」，民事訴
    訟法第15條第1 項定有明文。所謂行為地，凡為一部實行行
    為或其一部行為結果發生之地皆屬之。又管轄權之有無，應
    依原告主張之事實，按諸法律關於管轄之規定而認定，與其
    請求之是否成立無涉（最高法院56年台抗字第369號、65 年
    台抗字第162號判例要旨可資參照）。又加害人之侵權行為
    倘係持續發生，致加害之結果持續不斷，各該不法侵害行為
    及損害結果係現實各自獨立存在者，被害人之損害賠償請求
    權，即隨各該損害不斷漸次發生，則各該不斷發生之獨立行
    為地及損害發生地，均屬侵權行為地。
三、經查，本件抗告人於原法院起訴主張其創作設計之「糖果包
    裝紙」經我國經濟部智慧財產局核准第D100508號新式樣專
    利權（下稱系爭專利權）。相對人竟於其所生產銷售之「紅
    酥」糖（下稱系爭糖果）上使用近似於抗告人所有之新式樣
    專利權三色條文圖樣，侵害系爭專利權，並將產品販賣至台
    北縣中和市啟發食品行及全省各地，相對人顯有於台北縣中
    和市為銷售行為，爰依侵權行為之法律關係向原法院起訴，
    請求排除侵害等語，有民事起訴狀附卷可稽。則據抗告人上
    開主張之事實，相對人於各地販賣產品之侵權行為及損害乃
    持續發生，依上開說明，抗告人主張相對人之販賣侵權行為
    地為台北縣中和市，依民事訴訟法第15條規定，原法院自有
    管轄權。原裁定採認相對人之抗辯，以抗告人主張之侵權行
    為事實於相對人在台南製造、販賣系爭糖果時即已完成，僅
    以抗告人主張曾於台北縣中和市購得系爭糖果難認相對人於
    轄區內有侵權行為等語，已涉及其請求之實體認定，倘據此
    而認為無管轄權，揆諸前揭說明，容有誤會。故原法院以無
    管轄權為由，裁定移送於台灣台南地方法院，尚有未合，抗
    告意旨指摘原裁定不當求予廢棄，為有理由，爰將原裁定廢
    棄，發回原法院另為妥適之處理。
四、據上論結，本件抗告有理由，爰裁定如主文。
中    華    民    國    97    年    2    月    27     日
                    民事第十四庭
                        審判長法  官 張  蘭
                              法  官 黃麟倫
                              法  官 鄭純惠
正本係照原本作成。
本裁定除以適用法規顯有錯誤為理由，並經本院許可外，不得再
抗告。如提起再抗告，應於收受後10日內委任律師為訴訟代理人
向本院提出再抗告狀。並繳納再抗告費新台幣1000元。
中    華    民    國    97    年    2     月    29    日
                              書記官 劉麗芬


司法院資訊處製作；財團法人民間司法改革基金會備份。
